臺灣新竹地方法院民事判決  
109年度訴字第784號
原      告  新竹縣新埔鎮農會

法定代理人  林章增  
訴訟代理人  林秋香  
被      告  李玲英    住○○市○○路00號00樓之0                                居臺中市○區○○路0段0巷00號

上列當事人間返還消費借貸款事件，本院於民國109年12月8日辯
論終結，判決如下：
    主      文
被告應給付原告新臺幣肆佰伍拾貳萬伍仟柒佰玖拾元，及自民國
一百零八年四月十四日起至清償日止，按週年利率百分之二點二
一五計算之利息，並自民國一百零八年五月十四日起至清償日止
，逾期在六個月以內者，按上開利率百分之十，逾期超過六個月
者，按上開利率百分之二十計算之違約金。每次違約狀態最高連
續收取期數為九期。
訴訟費用由被告負擔。
本判決得假執行。
    事實及理由
一、原告主張：被告於民國105年7月14日向原告貸款新臺幣（下
    同）500萬元，約定貸款期限29年，自實際撥款日起，依年
    金法按月攤還本息，利息以原告指數型房貸指標利率固定加
    碼1.13%計算（目前為2.215%），如未依約攤還本息，即視
    為全部到期，並喪失期限利益；遲延給付本息時，除仍按上
    開利率計息外，逾期在6個月以內者，按上開利率10%，逾期
    6個月以上者，按上開利率20%計付違約金，每次違約狀態最
    高連續收取期數為9期。詎被告自108年5月14日起即未再清
    償本息，依約所有債務視為全部到期，尚欠貸款餘額4,525,
    790元及其利息與違約金，為此，爰依消費借貸之法律關係
    提起本件訴訟，並聲明如主文所示。
二、被告則以：認諾原告之請求。
三、本院之判斷：原告主張前揭之事實，業據其提出與所述相符
    之購屋貸款定型化契約、交易明細等件為證，被告亦到庭認
    諾原告之請求，自堪信原告之主張為真實。從而，原告依消
    費借貸之法律關係，請求被告給付如主文第一項所示之金額
    、利息及違約金，即無不合，應予准許。
四、被告對於原告關於訴訟標的之主張雖逕行認諾，然被告自10
    8年5月起即未再清償貸款，且到庭陳述其與他人尚有借名貸
    款之糾葛，足認原告確須提起本件訴訟方得達到請求被告清
    償之目的，是本件訴訟費用之負擔應依民事訴訟法第78條規
    定，由敗訴之被告負擔。
五、本件係因被告認諾所為之判決，應依民事訴訟法第389條第1
    項第1款之規定，依職權宣告假執行。
六、據上論結，本件原告之訴為有理由，依民事訴訟法第78條、
    第389條第1項第1款，判決如主文。
中    華    民    國    109    年    12   月    23    日
                  民事第二庭   法  官  傅伊君
以上正本係照原本作成。　　　　　　　　　
如對本判決上訴，須於判決送達後20日內向本院提出上訴狀（須
附繕本）。如委任律師提起上訴者，應一併繳納上訴審裁判費。
中    華    民    國    109    年    12   月    23    日
                               書記官 李勻淨